【裁判字號】    90,小上,58
【裁判日期】    900718
【裁判案由】    損害賠償
【裁判全文】
臺灣臺中地方法院民事判決  九十年度小上字第五八號
    上  訴  人  甲○○
    被上訴人    乙○○
右當事人間請求損害賠償事件，上訴人對於中華民國九十年五月十七日本院沙鹿簡易
庭九十年度沙小字第六八號第一審判決提起上訴，本院判決如左：
    主      文
上訴駁回。
第二審訴訟費用由上訴人負擔。
    理      由
一、按對於小額程序之第一審裁判之上訴，非以其違背法令為理由，不得為之，民事
    訴訟法第四百三十六條之二十四第二項定有明文。所謂判決違背法令係指判決不
    適用法規或適用不當者而言。又小額程序之第二審判決，有依上訴意旨足認上訴
    無理由者，得不經言詞辯論為之，民事訴訟法第四百三十六條之二十九第二款亦
    有明文。又依同法第四百三十六條之二十五規定，上訴狀應記載上訴理由，並表
    明原判決所違背之法令及其具體內容，以及依訴訟資料可認為原判決有違背法令
    之具體事實，上訴狀或理由書如未依此項方法表明者，即難認為已對小額訴訟第
    一審判決之違背法令有具體之指摘，又上訴理由如僅引用原審判決時之攻擊防禦
    方法作為上訴理由，應認為未對原審判決有何具體之指摘，不得謂已合法表明上
    訴理由，其上訴均難認為合法。
二、本件上訴人係對於小額訴訟之第一審判決提起上訴，核其上訴理由狀所載係以：
    台灣省台中市區車輛行車事故鑑定報告僅為形成法院心證之資料，並無拘束力，
    法院仍應本於職權調查以發現真實，該鑑定報告之討論會上訴人並未參加，僅憑
    被上訴人片面之詞應不足認上訴人有何未達路口中心即左轉等情形，且目擊證人
    賴政宏、蔡水川均證稱被上訴人超速行駛未注意車前狀況而撞及上訴人駕駛之車
    輛，原審以被上訴人過失責任僅負擔百分之三十，既未說明認定標準為何，該判
    決顯有不備理由之違背法令等語。
三、經查，上訴人雖稱原審判決就被上訴人之過失責任為百分之三十一事未備理由云
    云，然觀諸原審判決理由欄三中已具體說明係參酌上訴人未達路口中心即行左轉
    、未讓對向直行車先行為肇事主因，被上訴人超速行駛未注意車前狀況為肇事次
    因之情狀而為認定，尚難認原審判決於此部分有何不備理由之違背法令情事；至
    於上訴人另指稱鑑定報告為形成法院心證之資料，不足以認其有未達路口中心即
    左轉之違規云云，姑不論原審判決除參酌該鑑定報告內容外，並以肇事現場圖等
    為採證資料，上訴人此所執其並無違規左轉事實之上訴理由，亦屬對原審之證據
    取捨任加指摘，更未指明原審判決於此違反如何法令條項或其內容以及依訴訟資
    料有何判決違背法令之具體事實，參諸前開說明，自亦不得謂有合法表明上訴理
    由。從而，本件上訴，就所稱原審判決不備理由者，已顯無理由，其餘亦難認為
    合法，應予駁回。
四、綜上所述，本件上訴人提起上訴，除部分訴不合法外，且顯無理由，爰不經言詞
    辯論，逕予駁回其上訴。
五、依民事訴訟法第四百三十六條之二十九第二款、第四百三十六條之三十二第二項
    、第四百四十四條第一項前段、第九十五條、第七十八條，判決如主文。
中      華      民      國    九十      年      七      月     十八     日
                              臺灣臺中地方法院民事第一庭
~B審判長法官  王重吉
~B法      官  林洲富
~B法      官  林麗真
右為正本係照原本作成
本件不得上訴
中      華      民      國    九十      年      七      月     十八     日
~B法院書記官


司法院資訊處製作；財團法人民間司法改革基金會備份。
